臺灣橋頭地方法院行政訴訟判決
111年度交字第110號
原      告  陳榮焙  
被      告  高雄市政府交通局

代  表  人  張淑娟  
訴訟代理人  蘇健義  
上列當事人間交通裁決事件，原告不服被告民國111年6月6日高
市交裁字第00-000000000號、第00-000000000號裁決書，提起行
政訴訟，本院判決如下：  
    主      文
原告之訴駁回。
訴訟費用新臺幣300元由原告負擔。
    事實及理由
一、程序事項：按行政訴訟法第237條之7規定，交通裁決事件之
    裁判，得不經言詞辯論為之。本件屬交通裁決事件，依兩造
    所述各節及卷內資料其事證已臻明確，本院認無經言詞辯論
    之必要，爰不經言詞辯論而為判決。
二、事實概要：原告於民國110年11月16日8時16分許，駕駛車牌
    號碼000-0000號自用小客車（下稱系爭車輛），行經高雄市
    ○○區○○○街因「不依規定駛入來車道」交通違規、於同日8時
    17分許在高雄市三民區○○○路因「汽車駕駛人不依規定使用
    燈光者」交通違規，經民眾檢具行車紀錄器影像向警政機關
    提出檢舉，由高雄市政府警察局三民第一分局（下稱舉發機
    關）查明違規屬實後逕行舉發，分別填掣高市警交相字第00
    0000000、000000000號舉發違反道路交通管理事件通知單（
    下稱系爭舉發通知單），原告不服舉發，曾於110年12月13
    日提出陳述，經舉發單位查復：舉發無誤。原告仍不服，被
    告遂依據道路交通管理處罰條例（下稱處罰條例）第45條第
    1項第3款、第42條、第63條暨違反道路交通管理事件統一裁
    罰基準及處理細則(下稱處理細則）第45條規定，分別開立
    本件裁決書2份，裁處原告「罰鍰新臺幣（下同）900元整，
    並記違規點數1點」、「罰鍰1,200元整」（下合稱原處分）
    」，原告不服，提起本訴。
三、原告主張：此路段偏僻，初次到此路況不熟，且不影響交通
    ，短時間被處2件交通違規實在冤枉等語，並聲明：原處分
    撤銷。
四、被告則以：本件違規事實，有高雄市政府警察局三民第一分
    局111年7月15日高市警三一分交字第11172071400號函、111
    年5月17日高市警三一分交字第11073848200號函及採證光碟
    附卷可稽。依採證影片可見(檔名:BND113326)：畫面時間08
    :16:28-原告系爭車輛行駛跨越分向限制線(雙黃實線)。可
    知原告確有不依規定駛入來車道之交通違規。又為使其他用
    路人得預知該車之行車動向而為安全之措施，所謂「應先顯
    示方向燈」一事，解釋上應係指於開始變換車道至變換車道
    完成、轉彎前至轉彎完成之過程中應全程顯示方向燈。經檢
    視採證影片可見(檔名:BND112316)：畫面時間08:17:15-原
    告系爭車輛在三民區○○○路行駛內側車道，後變換至中線車
    道未依規定全程使用方向燈…影片結束，足證系爭車輛於上
    開時、地變換車道，違規屬實。此外，駕車變換車道或轉彎
    時應先顯示欲轉彎方向之燈光，旨在確保道路交通往來之安
    全，讓後車駕駛得以預見前車將要變換車道而有減速或煞停
    準備以避免交通事故，係基於維護交通安全之重要公益，系
    爭車輛既未顯示方向燈變換車道，容易衍生相鄰之駕駛準備
    不及肇至碰撞之危險，並不以事實上有無造成危害為要，且
    亦非由原告主觀判斷。而原告前揭110年11月16日之違規行
    為，係由檢舉人於違規人行為終了日起7日內檢具科學儀器
    取得之蒐證影片證據資料(檢舉日110年11月22日)，向警政
    機關提出檢舉，經員警查證屬實而逕行舉發，則本件舉發程
    序於法即無不合。是原告於前揭時間、地點確有「不依規定
    駛入來車道」、「汽車駕駛人不依規定使用燈光者」之違規
    事實，被告據以裁處，洵無不合等語，並聲明：原告之訴駁
    回。
五、本院之判斷
  ㈠按汽車駕駛人，爭道行駛有下列情形之一者，處600元以上1,
    800元以下罰鍰：不依規定駛入來車道；汽車駕駛人，不依
    規定使用燈光者，處1,200元以上3,600元以下罰鍰；汽車駕
    駛人有下列各款所列條款之一者，除依原條款處罰鍰外，並
    予記點：一、有…第45條…者，各記違規點數一點，處罰條例
    第45條第1項第3款、第42條及第63條第1項第1款分別定有明
    文。
  ㈡經查，原告分別於110年11月16日8時16分許，駕駛系爭車輛
    ，行經高雄市三民區○○○街不依規定駛入來車道、於同日8時
    17分許行經高雄市三民區○○○路不依規定使用燈光之違規行
    為，經民眾以行車紀錄器影像檢舉，由舉發機關逕行舉發等
    情，有系爭舉發通知單、本件2件裁決書、採證光碟附卷可
    參，且經本院當庭勘驗採證光碟，結果略以：「畫面時間08
    :16:21~08:16:32系爭車輛右轉進入對向車道，巷道並設有
    分向限制線，之後系爭車輛跨越分向限制線回到右側車道」
    ；「畫面時間08:17:13~08:17:23系爭車輛在○○○路行駛於內
    側車道，穿越十字路口變換至中線車道，全程未使用方向燈
    」等情，有調查筆錄在卷可參（本院卷第84頁），足見原告
    駕駛系爭車輛確有不依規定駛入來車道、汽車駕駛人不依規
    定使用燈光之行為，違反處罰條例第45條第1項第3款、第42
    條之規定甚明。　　
  ㈢至原告主張此段路很偏僻，初次到此路況不熟，且不影響交
    通，短時間被處2件交通違規實在冤枉云云。然原告既為合
    格取得駕駛執照之人，本應隨時注意相關標誌標線，並遵守
    相關交通規定，當不能以對路況不熟為由而不予遵循，否則
    交通秩序勢將無從維持，人車生命安全亦將無以確保。而本
    案兩件違規案件，雖屬短時間內之連續違規駕駛行為（在2
    分鐘內一次不依規定駛入來車道、一次汽車駕駛人不依規定
    使用燈光），惟其違規時間、地點及違規態樣均不同，係分
    屬個別構成一次之違規行為，原告確有分別違反處罰條例第
    45條第1項第3款、第42條規定，已於前述，至於有無影響交
    通，更不影響原告有上開違規事實之認定，原告上開主張自
    非可採。
六、綜上所述，原處分認原告駕駛系爭車輛，於上開時、地確有
    「不依規定駛入來車道」、「汽車駕駛人不依規定使用燈光
    者」之違規行為，依處罰條例第45條第1項第3款、第42條規
    定，裁處原告「罰鍰900元整，並記違規點數1點」、「罰鍰
    1,200元」，核無違誤，原告訴請撤銷原處分為無理由，應
    予駁回。
七、本件判決基礎已臻明確，兩造其餘之攻擊防禦方法及訴訟資
    料經本院斟酌後，核與判決不生影響，無一一論述之必要，
    併予敘明。
八、本件第一審裁判費為300元，應由原告負擔，爰確定第一審
    訴訟費用額如主文第2項所示。
九、據上論結，本件原告之訴為無理由，依行政訴訟法第237條
    之7、第237條之8第1項、第98條第1項前段，判決如主文。
中　　華　　民　　國　　111 　年　　10 　　月　31 　　日
　　　　　　　　　行政訴訟庭　法　官　翁熒雪
以上正本係照原本作成。
如不服本判決，應於判決送達後20日內，向本院提出上訴狀並表
明上訴理由（原判決所違背之法令及其具體內容或依訴訟資料可
認為原判決有違背法令之具體事實），其未載明上訴理由者，應
於提出上訴後20日內向本院補提理由書（上訴狀及上訴理由書均
須按他造人數附繕本，如未按期補提上訴理由書，則逕予駁回上
訴），並應繳納上訴裁判費新臺幣750 元。
中　　華　　民　　國　　111 　年　　10　　月　　31　　日
　　　　　　　　　　　　　　　書記官　洪嘉鴻